臺灣士林地方法院刑事裁定
111年度聲字第1189號
聲  請  人  臺灣士林地方檢察署檢察官
受  刑  人  邱偉智


上列聲請人因受刑人數罪併罰有二裁判以上，聲請定其應執行之
刑（111年度執聲字第801號），本院裁定如下：
    主  文
邱偉智所犯如附表所示各罪所處之刑，有期徒刑部分應執行有期
徒刑陸月，併科罰金部分應執行罰金新臺幣陸萬元，有期徒刑如
易科罰金，罰金如易服勞役，均以新臺幣壹仟元折算壹日。
    理  由
一、本件聲請意旨略以：受刑人邱偉智因公共危險等案件，先後
    經判決確定如附表，應依刑法第53條、第51條第5款、第7款
    規定，爰依刑事訴訟法第477條第1項聲請裁定定其應執行之
    刑等語。
二、按裁判確定前犯數罪者，併合處罰之；數罪併罰，有二裁判
    以上者，依刑法第51條之規定，定其應執行之刑；數罪併罰
    ，分別宣告其罪之刑，如宣告多數有期徒刑者，於各刑中之
    最長期以上，各刑合併之刑期以下，定其刑期，但不得逾30
    年；宣告多數罰金者，於各刑中之最多額以上，各刑合併之
    金額以下，定其金額，刑法第50條第1項前段、第53條、第5
    1條第5款、第7款分別定有明文。次按數罪併罰，應依分別
    宣告其罪之刑為基礎，定其應執行刑，此觀刑法第51條規定
    自明，故一裁判宣告數罪之刑，雖曾經定其執行刑，但如再
    與其他裁判宣告之刑定其執行刑時，前定之執行刑當然失效
    ，仍應以其各罪宣告之刑為基礎，定其執行刑，不得以前之
    執行刑為基礎，以與後裁判宣告之刑，定其執行刑；又刑事
    訴訟法第370條第2項、第3項，已針對第二審上訴案件之定
    應執行之刑，明定有不利益變更禁止原則之適用，分屬不同
    案件之數罪併罰，倘一裁判宣告數罪之刑，曾經定其執行刑
    ，再與其他裁判宣告之刑定其執行刑時，在法理上亦應同受
    此原則之拘束（最高法院103年度第14次刑事庭會議決議意
    旨參照），故上開更定之應執行刑，不應比前定之應執行刑
    加計其他裁判所處刑期後為重，否則即與法律秩序理念及法
    律目的之內部界限有違，難認適法。又數罪併罰之案件，縱
    其中部分已執行完畢，如該數罪尚未全部執行完畢，仍應依
    刑法第53條之規定，定其應執行之刑，至於數罪併罰之數刑
    罰中有已執行完畢部分，嗣後與他罪合併定應執行刑，僅係
    確定後，由檢察官換發執行指揮書，就其先前已執行之有期
    徒刑部分，如何扣除之問題（最高法院109年度台抗字第203
    號裁定意旨參照）。
三、經查，受刑人邱偉智因公共危險案件，先後經本院判處如附
    表所示之刑，且均已確定在案，且各罪均為裁判確定前所犯
    ，本院亦為最後事實審之法院，有各該刑事簡易判決書及臺
    灣高等法院被告前案紀錄表在卷可稽（見本院卷第11至22頁
    、第23至25頁）。茲檢察官聲請定其應執行之刑，本院審核
    認聲請為適當，應予准許。另受刑人就附表編號1、2所處之
    有期徒刑部分，曾經本院以111年度聲字第743號裁定應執行
    有期徒刑4月確定，揆諸前開說明，本院於定應執行刑時，
    就有期徒刑部分，即應受上開裁定所定應執行刑內部界限之
    拘束，而在上開曾定應執行刑加計未定應執行刑總和範圍即
    有期徒刑7月內，及刑法第51條第5款所定之外部界限拘束，
    定應執行刑。而受刑人所犯如附表編號1、2所示之罪，雖已
    於民國111年10月21日易科罰金執行完畢，有臺灣高等法院
    被告前案紀錄表在卷足憑（見本院卷第23至25頁），亦無妨
    於本院就已執行完畢部分與餘罪定應執行刑。本院審酌受刑
    人所犯如附表所示各罪均為不能安全駕駛致交通危險罪，且
    附表所示各次犯行之時間為於110年10月至111年1月間，就
    其犯罪類型、動機、態樣、侵害法益、行為次數等情狀，權
    衡審酌其所犯之罪整體評價受刑人應受非難及矯治之程度，
    並兼衡刑罰經濟與公平、比例等原則，暨審酌本院前已寄送
    定應執行刑意見調查表予受刑人，惟受刑人逾期未回覆其對
    應執行刑之意見等情，有本院送達證書、收文資料查詢清單
    、收狀資料查詢清單在卷可稽（見本院卷第27至31頁），爰
    就受刑人所犯如附表所示各罪，就有期徒刑及併科罰金部分
    分別定其應執行刑之刑如主文所示，並諭知有期徒刑如易科
    罰金、罰金如易服勞役之折算標準。
四、依刑事訴訟法第477條第1項，刑法第53條、第51條第5款、
    第7款、第41條第1項、第42條第3項前段，裁定如主文。
中　　華　　民　　國　　111 　年　　11　　月　　30　　日
                  刑事第一庭　法  官  鄭欣怡
以上正本證明與原本無異。                             
如不服本裁定應於送達後5日內向本院提出抗告狀。
若因疫情而遲誤不變期間，得向法院聲請回復原狀。
                              書記官  陳湘琦
中　　華　　民　　國　　111 　年　　11　　月　　30　　日
附表：受刑人邱偉智定應執行刑案件一覽表
編號  1 2 3 罪名  不能安全駕駛致交通危險罪 不能安全駕駛致交通危險罪 不能安全駕駛致交通危險罪 宣告刑  有期徒刑2月，併科罰金 新臺幣10,000元 有期徒刑3月 有期徒刑3月，併科罰金 新臺幣60,000元 犯罪日期  110年10月25日      111年1月14日 110年12月30日  偵查機關年度案號  臺灣士林地方檢察署110年度偵字第19896號 臺灣士林地方檢察署111年度偵字第2917號 臺灣士林地方檢察署110年度速偵字第282號 最後事實審 法院 臺灣士林地方法院 臺灣士林地方法院 臺灣士林地方法院  案號 110年度士交簡字第385號 111年度審交簡字第90號 111年度士交簡字第37號  判決日期 111年1月11日 111年3月21日 111年4月19日 確定判決 法院 臺灣士林地方法院 臺灣士林地方法院 臺灣士林地方法院  案號 110年度士交簡字第385號 111年度審交簡字第90號 111年度士交簡字第37號  判決確定日期 111年2月22日 111年5月1日 111年5月27日 是否為得易科罰金之案件  是 是 是   備註   臺灣士林地方檢察署111年度執更字第783號（已執畢）  臺灣士林地方檢察署111年度執字第3467號   編號1、2所示之罪業經本院以111年度聲字第743號裁定應執行有期徒刑4月確定